臺灣臺中地方法院刑事判決　　　　　　　　　　　　九十三年度交易字第五五三號
　　公　訴　人　臺灣臺中地方法院檢察署檢察官
　　被　　　告　甲○○
右列被告因過失傷害案件，經檢察官提起公訴（九十三年度偵字第一七二三四號），
本院合議庭裁定適用簡式審判程序，判決如左：
    主  文
甲○○因過失傷害人，處拘役肆拾日，如易科罰金，以佰元折算壹日。
    犯罪事實
一、甲○○於民國九十三年五月二十五日上午，駕駛車號八八九七─ＦＷ號自小客車
    ，沿臺中市○區○○○路由文心南路往西川一路方向行駛，於同日八時五十五分
    許行經建國北路一一一號前時，本應注意與前車之間應保持隨時可以煞停之距離
    ，且應注意車前狀況，並隨時採取必要之安全措施，以避免危險之發生，且當時
    天氣晴，日間有自然光線，路面無缺陷，道路無障礙物，視距良好，依當時情形
    亦無不能注意之情事，竟疏未注意，嗣前方之同向行駛由乙○○所騎乘車號ＪＳ
    Ｐ─五七一號重型機車，為閃避路邊停車，亦疏未注意後方有無來車即貿然向左
    行駛，因雙方均有前述之過失，甲○○見狀閃煞不及，撞及乙○○騎乘機車之車
    牌左側，致乙○○人車倒地，因而受有左側第三、第四肋骨骨折等傷害。甲○○
    於肇事後，有偵查權限之人知悉肇事人之前，主動向到場處理事故員警陳明自己
    係肇事者及陳述肇事經過，自首接受裁判。
二、案經被害人乙○○訴由臺中市警察局第三分局報告臺灣臺中地方法院檢察署檢察
    官偵查起訴。
    理  由
一、訊據被告被告甲○○於本院審理時對於右揭事實坦承不諱，核與告訴人乙○○指
    訴之情節相符，並有道路交通事故調查報告表（一）、（二）各乙份、交通事故
    現場談話紀錄表份及中山醫學大學附設醫院所開具之診斷證明書暨現場相片四張
    在卷可稽。按汽車在同一車道行駛時，除擬超越前車外，後車與前車之間應保持
    隨時可以煞停之距離；汽車行駛時，駕駛人應注意車前狀況，並隨時採取必要之
    安全措施，道路交通安全規則第九十四條第一項、第三項前段分別訂有明文，查
    被告車輛既係告訴人機車之後車，為被告及告訴人所不爭，被告自應保持隨時可
    以煞停之距離、注意車前狀況並隨時採取必要之安全措施，且當時天氣晴，日間
    有自然光線，路面無缺陷，道路無障礙物，視距良好，有前開卷附道路交通事故
    調查報告表（一）可考，依當時情形及被告智識、能力均無不能注意之情事，則
    告訴人既未緊急煞停，雖依告訴人之陳述當時行至肇事地點前，因路旁有違規停
    車，所以較靠左行駛等語，與被告於警詢中辯稱車禍係告訴人游松村自其右方駛
    出向左行駛卻未顯示方向燈所致等語大致相同，事故當時應係告訴人因閃避路邊
    停車向左行駛時為被告自後撞上。然查告訴人與被告同向行駛，事故現場又係新
    鋪路面並未畫分車道，告訴人更非超車，本無顯示方向燈必要，且被告於事故發
    生後之交通事故談話紀錄表中自陳之車速為每小時三十公里，告訴人陳述之車速
    則為每小時二十至三十公里，依被告及告訴人之陳述當時車速均很慢，被告為後
    方車，在車速緩慢之情形下，對於車前狀況應能審慎注意，被告猶撞告訴人機車
    ，顯然被告並未盡此等注意義務，被告自有過失。況本件經送請臺灣省臺中市區
    車輛行車事故鑑定委員會鑑定，該鑑定之分析意見，亦認：「考慮肇事處路況及
    (1)車（指被告）車頭部位撞及(2)車（指告訴人）左後側等情形，認為(1)朱車必有
    疏於注意車前狀況之失，為肇事因素之一」，與本院持相同看法，有臺灣省臺中
    市區車輛行車事故鑑定委員會九十四年四月十三日中市行字第○九四五四○○八
    四三號函附分析意見書在卷可稽，益證被告之行為有過失，被告之自白應與事實
    相符。雖告訴人乙○○騎乘機車未注意後方有無來車即為閃避路邊停車向左行駛
    ，於本件車禍之發生亦有過失，然此係告訴人是否與有過失之問題，並不能因此
    解免被告過失傷害之責任。告訴人因本件車禍受傷，與被告之過失行為間並有相
    當因果關係。本件事證明確，被告過失犯行堪以認定。
二、核被告甲○○所為，係犯刑法第二百八十四條第一項前段之過失傷害罪。又被告
    於肇事後，有偵查權限之人知悉犯罪人之前，主動向到場處理事故員警陳明自己
    係肇事者及陳述肇事經過，有臺中市警察局第三分局交通事故談話紀錄表、現場
    圖在卷可按，為對於未發覺之罪自首而接受裁判，應依刑法第六十二條前段之規
    定減輕其刑。爰審酌被告之過失程度、所生之危害、肇事後之態度及被害人乙○
    ○因而受傷，亦同有過失，且被告雖於本院審理中與被害人達成民事調解（本院
    九十四年度中小調字第六七號），然迄今尚未能給付賠償等一切情狀，量處如主
    文所示之刑，並諭知易科罰金之折算標準。
據上論斷，應依刑事訴訟法第二百七十三條之一第一項、第二百九十九條第一項前段
，刑法第二百八十四條第一項前段、第六十二條前段、第四十一條第一項前段，罰金
罰鍰提高標準條例第一條前段、第二條，判決如主文。
本案經檢察官葉芳如到庭執行職務。
中      華      民      國    九十四    年      五      月    二十七    日
                                  臺灣臺中地方法院交通法庭
                                        法  官  張清洲
右正本證明與原本無異。
如不服本判決，應於送達後十日內向本院提出上訴狀（須附繕本），上訴於臺灣高等
法院臺中分院。
                                        書記官
中      華      民      國    九十四    年      五      月    二十七    日
附錄論罪科刑法條
刑法第二百八十四條第一項
因過失傷害人者，處六月以下有期徒刑，拘役或五百元以下罰金，致重傷者，處一年
以下有期徒刑、拘役或五百元以下罰金。
